【裁判字號】    90,易,2827
【裁判日期】    901030
【裁判案由】    違反電子遊戲場業管理條例
【裁判全文】
臺灣臺中地方法院刑事判決                          九十年度易字第二八二七號
    公  訴  人  臺灣臺中地方法院檢察署檢察官
    被      告  乙○○
右列被告因違反電子遊戲場業管理條例案件，經檢察官聲請以簡易判決處刑（九十年
度偵字第八一九七號），本院豐原簡易庭認不宜以簡易判決處刑（九十年度豐簡字第
三一九號），簽移本院改依通常程序審理，本院判決如左：
    主  文
乙○○無罪。
    理  由
一、公訴意旨略以：被告乙○○係設於臺中縣潭子鄉○○路○段五十五號旁「絕色檳
    榔攤」之負責人，明知未依電子遊戲場業管理條例第六條第一項之規定，申請營
    利事業登記者，不得經營電子遊戲場業，竟未依法辦理營利事業登記，自民國八
    十九年八月七日起，在上址檳榔攤內，擺設劉和昇所出租寄放之電子遊戲機「大
    舞台」二台，供與不特定之顧客娛樂玩耍。凡參與娛樂玩耍之人，每投入硬幣新
    台幣（下同）十元，機具內即顯示一定分數，如押中可得倍數不等之分數，然不
    得兌換現金或其他物品，直至玩耍完畢為止；未押中者，機具上押注之分數則自
    動消失。嗣於八十九年八月二十四日十三時三十分許，在上址檳榔攤內為警實施
    臨檢而當場查獲，並扣得電子遊戲機二台及機具內之現金一千五百元，因認被告
    涉有違反電子遊戲場業管理條例第十五規定之犯嫌，應依同條例第二十二條之規
    定處斷。
二、按犯罪事實，應依證據認定之，無證據不得推定其犯罪事實；不能證明被告犯罪
    者，應諭知無罪之判決，刑事訴訟法第一百五十四條、第三百零一條第一項分別
    定有明文。又電子遊戲場業管理條例第三條明定：「本條例所稱電子遊戲場業，
    指設置電子遊戲機供不特定人益智娛樂之營利事業」。再者，認定不利於被告之
    事實須依積極証據，苟積極證據不足為不利於被告事實之認定時，即應為有利於
    被告之認定，更不必有何有利之證據，蓋刑事訴訟制度受「倘有懷疑，則從被告
    之利益為解釋」、「被告應被推定為無罪」原則所支配，故得為訴訟上證明者，
    無論為直接或間接證據，須客觀上於吾人一般社會生活經驗均不致有所懷疑，而
    達於確信之程度者，且除認定被告犯罪之外，無從本於同一事證為其他有利於被
    告之合理推斷，始可據為有罪之認定，倘其證明尚未達於確信之程度，而有合理
    可疑存在時，即難據對被告為不利之認定，換言之，在「法律判斷」上，即不能
    為被告有罪之認定。
三、訊據被告乙○○固坦承有在上址擺放二台電子遊戲機，但堅決否認有何犯行，辯
    稱：該二台電子遊戲機是劉和昇放在該處寄賣，如每台以二萬元賣出，伊可從中
    抽得二千元，平時並未插電對外營業，只有偶而讓親友試機，警方查獲時亦未插
    電，機台內之硬幣一千五百元是伊之先生甲○○試機時投入等語。經查，證人劉
    和昇於偵查中證稱：伊約於八十九年五月間與被告之夫甲○○簽訂出租簡約，約
    定將前述二台電子遊戲機放在絕色檳榔攤展售寄賣，如出售遊戲機一台二萬元，
    對方可得二千元。如有人要購買就跟乙○○接洽，插電試機，試機時要投硬幣十
    元才能使用，但只能試機，不能供玩耍、娛樂，只有在試機時才插電等語。又證
    人即被告之夫甲○○於偵查中亦證稱：伊與劉和昇簽訂出租簡約，如售出劉和昇
    寄賣之電子遊戲機，每台可得二千元。該電子遊戲機從未插電營業，自機台內查
    扣之一千五百元是伊試機時投入等語。此外，並有經濟部大舞台合格商檢評鑑遊
    戲機出租簡約一份在卷可稽，依該出租簡約第三條之約定：「本合格商檢評鑑遊
    戲機用途，僅供陳列、展售，試機分數不得兌換現金、寄分」。經核證人劉和昇
    、甲○○之證言，及前開出租簡約第三條之約定，均與被告乙○○之辯解相符。
    雖被告曾於九十年七月三日檢察官偵訊時供稱伊自八十九年八月七日起受劉和昇
    委託寄放二台電子遊戲機給不特定人娛樂等語，然被告於本院審理時辯稱偵訊時
    檢察官是問伊「知不知道擺設電子遊戲機有犯錯」，伊答稱「可能有吧」，並無
    承認伊係擺設供不特定人玩耍之意，參以被告除該次偵訊外，於警訊及檢察官其
    餘各次偵訊時之供述，均與其於本院審理時之供述相同等情，足認其所辯非虛，
    堪以採信。綜上所述，被告乙○○在絕色檳榔攤所擺放之電子遊戲機既非供不特
    定人益智娛樂營利，自與電子遊戲場業管理條例第三條之規定不符，是亦無從認
    其有未依該條例規定辦理營利事業登記，而經營電子遊戲場業之行為。此外，復
    查無其他積極證據足認被告有何違反電子遊戲場業管理條例第十五條規定之犯行
    ，不能證明其犯罪，爰依前開說明，為被告無罪之判決。
據上論斷，應依刑事訴訟法第三百零一條第一項，判決如主文。
中      華      民      國    九十      年      十      月     三十     日
                                        法  官    陳  慧  珊
右正本證明與原本無異。
如不服本判決，應於送達後十日內向本院提出上訴狀（須附繕本），上訴於台灣高等
法院台中分院。
                                        書記官
中      華      民      國    九十      年      十      月     三十     日


司法院資訊處製作；財團法人民間司法改革基金會備份。
